臺灣橋頭地方法院民事裁定
111年度訴字第783號
原      告  中國信託商業銀行股份有限公司


法定代理人  利明献  


參  加  人  凱基商業銀行股份有限公司


法定代理人  龐德明 Stefano Paolo Bertamini



被      告  林俊谷  
            林巧雲  

            林克禮  
            劉㑥嘉  
當事人間請求代位分割遺產事件，本院裁定如下：
  主  文
本件移送臺灣高雄少年及家事法院。
  理  由
一、按訴訟之全部或一部，法院認為無管轄權者，依原告聲請或
    依職權以裁定移送其管轄法院，民事訴訟法第28條第1項定
    有明文。又家事事件之管轄，除本法別有規定外，準用非訟
    事件法有關管轄之規定；非訟事件法未規定者，準用民事訴
    訟法有關管轄之規定，復為家事事件法第5條所明定。再按
    ，本法所定家事事件由少年及家事法院處理之，家事事件法
    第2條前段亦定有明文。
二、本件原告起訴主張債務人林洋正積欠原告新臺幣（下同）41
    6,646元及利息未償，經原告取得本院核發之110年度14245
    號支付命令。林洋正之父親即被繼承人林玉香於民國109年8
    月28日死亡，遺有高雄市○○區○○段00000地號及同區將軍段1
    95地號等2筆土地（權利範圍均為：全部，下合稱系爭不動
    產），由林洋正、訴外人林劉申有及被告等人共同繼承，復
    因林劉申有於109年11月30日死亡，其應有部分由林洋正及
    被告共同繼承，渠等業於110年1月7日就被繼承人林玉香及
    林劉申有所遺系爭不動產辦理繼承登記，而為公同共有。惟
    林洋正怠於行使其請求分割遺產之權利，使原告無從獲償，
    且林洋正現有財產不足以清償上開債務，原告為保全債權之
    必要，即得以自己名義代位林洋正行使請求分割遺產之權利
    ，爰依民法第242條、第823條、第824條、第1164條規定提
    起本訴，請求被告與林洋正間就被繼承人林玉香及林劉申有
    所遺系爭不動產，應依各5分之1之應繼分比例分割為分別共
    有等語。
三、經查，原告基於其為林洋正之債權人所主張之代位權，係屬
    當事人適格要件，並非訴訟標的，其所主張之訴訟標的仍應
    為其所代位之債務人即林洋正與其餘共同被告等共同繼承人
    間請求分割遺產之權利，核其係屬家事事件法第3條第3項第
    6款所規定之丙類事件之「遺產分割」事件之家事事件，依
    同法第2條前段規定，應由臺灣高雄少年及家事法院管轄；
    而上開遺產係坐落於高雄市，由臺灣高雄少年及家事法院管
    轄，亦無違背專屬管轄之規定，爰依首開規定依職權將本件
    移送該管轄法院。
四、依家事事件法第5條、民事訴訟法第28條第1項，裁定如主文
    。
中　　華　　民　　國　　111 　年　　9 　　月　　19　　日
                  民事第一庭  法　官　劉建利
正本係照原本作成。
如對本裁定抗告須於裁定送達後10日內向本院提出抗告狀，並繳
納裁判費新臺幣1,000元。
中　　華　　民　　國　　111 　年　　9 　　月　　19　　日
                              書記官　謝群育